臺灣高等法院臺中分院刑事判決　　　94年度交上易字第1031號
上　訴　人　臺灣臺中地方法院檢察署檢察官
被　　　告　甲○○
上列上訴人因被告過失傷害案件，不服臺灣臺中地方法院94年6
月28日第一審判決（民國94年度交易更字第5號，起訴案號：臺
灣臺中地方法院檢察署93年度偵字第10596號），提起上訴，本
院判決如下：
    主 　　 文
上訴駁回。
    理　　  由
一、公訴意旨稱：被告甲○○於九十三年六月五日十七時五十分
    許，騎乘車牌號碼ＪＱＧ－八一七號重型機車，行經臺中縣
    烏日鄉○○路十七號前時，因欲閃避路邊停放之車輛，而與
    對向車道騎乘車牌號碼ＬＩＱ－八六九號重型機車之乙○○
    發生擦撞，致乙○○人車倒地，受有頭部外傷併上門牙斷裂
    ，脖子挫傷，右前臂挫傷併擦傷等傷害，因認被告涉有刑法
    第二百八十四條第一項前段之過失傷害罪嫌。
二、經查本案被告甲○○經檢察官聲請以簡易判決處刑後，受理
    之臺灣臺中地方法院沙鹿簡易庭於九十三年八月十二日訊問
    時，法官問：「能否和解？」被告答：「願意賠償十二萬元
    ，分期每月付一萬元」，告訴人答：「願意接受，撤回過失
    傷害之告訴」等語，此有該訊問筆錄附於該院九十三年少交
    簡字第四七三號刑事卷內可稽，嗣該案經改依通常程序審理
    ，檢察官為論告時，起稱：「過失傷害部分請諭知公訴不受
    理」，此亦有九十三年九月十日之審判筆錄可憑，而告訴人
    於九十三年八月五日對被告提起附帶民事訴訟，經臺灣臺中
    地方法院沙鹿簡易庭於同年月十二日移付調解，並當庭成立
    調解內容為「一、相對人（甲○○）願給付聲請人（乙○○
    ）新臺幣（下同）十二萬元正，給付方法：自民國九十三年
    九月起，於每月二十日各給付一萬元，至全部清償完畢止，
    如有一期未履行，視為全部到期．．．」，復有該院九十三
    年度沙簡附民移調字第一號調解筆錄存卷可參，是雙方確已
    達成民事調解，告訴人並撤回對被告過失傷害之告訴，已足
    認定。告訴人雖以其撤回告訴，係以被告履行賠償為條件，
    因被告事後未為賠償，故不生撤回之效力云云，然撤回告訴
    應不許其附條件，原審以告訴人於該院沙鹿簡易庭九十三年
    八月十二日所為撤回告訴，應已生撤回告訴之法律效果，因
    而就被告所涉刑法第二百八十四條第一項前段之過失傷害罪
    刑事訴訟法第二百三十八條第一項、第三百零三條第三款、
    第三百零七條，不經言詞辯論，諭知不受理之判決，經核並
    無不合。檢察官上訴意旨指摘原判決不當，非可採取，應予
    駁回，並不經言詞辯論為之。
三、又被告甲○○於發生本件車禍前，先在臺中縣烏日鄉○○路
    二八七號家中服用米酒後，明知已達不能安全駕駛動力交通
    工具之程度，竟仍於酒後騎乘上開重型機車因而肇事，另涉
    有刑法第一百八十五條之三之公共危險罪，並經原審法院於
    九十三年九月二十四日以九十三年度交易字第三八九號判處
    拘役五十五日，如易科罰金以三百元折算一日在案（被訴過
    失傷害部分，於同案諭知公訴不受理），嗣檢察官於九十三
    年十月十八日提起上訴，因上訴書所敘上訴理由皆係指摘有
    關被告過失傷害部分，告訴人並未表示撤回刑事告訴，乃原
    審就此部分諭知公訴不受理，顯然不當等情，至於公共危
    險部分，上訴書中並未敘及，此部分，是否亦一併上訴，並
    不明確，因而本院於九十三年十二月十五日進行審判程序時
    請求檢察官陳明上訴範圍，檢察官起稱：「只針對撤回告訴
    之合法性提起上訴．．．」等語，此有本院九十三年度交上
    易字第一三四○號刑事卷審判筆錄載明可考，檢察官既僅就
    被告過失傷害部分撤回告訴之合法性提起上訴，是本院就該
    案於九十三年十二月二十九日為判決時，亦僅就被告過失傷
    害部分為審理判決，公共危險部分，則認為未上訴而已判決
    確定，併此敘明。
四、據上論斷，應依刑事訴訟法第三百六十八條、第三百七十二
    條，判決如主文。
中　　華　　民　　國　　94　　年　　8 　　月　　30　　日
              刑事第四庭  審判長法　官　洪　耀　宗
              　　　　　　　　　法　官　劉　登　俊
              　　　　　　　　　法　官　陳　欣　安
上列正本證明與原本無異。
不得上訴。
　　　　　　　　　　　　　　　　書記官　阮　正　枝
中　　華　　民　　國　　94　　年　　8 　　月　　31　　日
                                                      Ｒ
